<!DOCTYPE html PUBLIC "-//W3C//DTD XHTML 1.0 Transitional//EN" "http://www.w3.org/TR/xhtml1/DTD/xhtml1-transitional.dtd">
<html xmlns="http://www.w3.org/1999/xhtml">
<head>
	<meta http-equiv="Content-Type" content="text/html; charset=iso-8859-1" />
	<title>Ymmärrä suomea</title>
	<style type="text/css" media="all">@import "css/styles.css";</style>
	<script type="text/javascript" src="swfobject.js"></script>
</head>
<body class="font-medium">
	<div id="main-wrapper">
		<div id="topbar"></div>
		<div id="main-menu">
			<table cellspacing="0" cellpadding="0" border="0" class="add-links"><tr>
				<td class="item"><img class="raquo" src="i/raquo.gif" alt="" height="7" width="4" /><a href="/ymmarra/index.php?moduli=sanakirja">Sanakirja</a></td>
				<td class="item"><img class="raquo" src="i/raquo.gif" alt="" height="7" width="4" /><a href="/ymmarra/index.php?moduli=verbit">Verbiluettelo</a></td>
				<td class="item"><img class="raquo" src="i/raquo.gif" alt="" height="7" width="4" /><a href="/ymmarra/index.php?moduli=kielioppi">Kielioppi</a></td>
			</tr></table>
			<table cellspacing="0" cellpadding="0" border="0"><tr>
				<td class="item"><img class="raquo" src="i/raquo.gif" alt="" height="7" width="4" /><a href="/ymmarra/index.php">Etusivu</a></td>
				<td class="item"><img class="raquo" src="i/raquo.gif" alt="" height="7" width="4" /><a href="/ymmarra/index.php?moduli=tekstit">Lukutekstit</a></td>
			</tr></table>
		</div>
		<div id="content">
			<table cellspacing="0" cellpadding="0" border="0" id="content-wrapper"><tr>
				<td>
					<div id="left-menu">
												<div class="header-verb"><span>Verbit</span></div>
						<div class="menu">
								<div class="init"><a href="/ymmarra/index.php?moduli=verbit&kirjain=a">A</a></div>
								<div class="init"><a href="/ymmarra/index.php?moduli=verbit&kirjain=e">E</a></div>
								<div class="init"><a href="/ymmarra/index.php?moduli=verbit&kirjain=h">H</a></div>
								<div class="init"><a href="/ymmarra/index.php?moduli=verbit&kirjain=i">I</a></div>
								<div class="init"><a href="/ymmarra/index.php?moduli=verbit&kirjain=j">J</a></div>
								<div class="init"><a href="/ymmarra/index.php?moduli=verbit&kirjain=k">K</a></div>
								<div class="init"><a href="/ymmarra/index.php?moduli=verbit&kirjain=l">L</a></div>
								<div class="init"><a href="/ymmarra/index.php?moduli=verbit&kirjain=m">M</a></div>
								<div class="init"><a href="/ymmarra/index.php?moduli=verbit&kirjain=n">N</a></div>
								<div class="init"><a href="/ymmarra/index.php?moduli=verbit&kirjain=o">O</a></div>
								<div class="init"><a href="/ymmarra/index.php?moduli=verbit&kirjain=p">P</a></div>
								<div class="init"><a href="/ymmarra/index.php?moduli=verbit&kirjain=r">R</a></div>
								<div class="init"><a href="/ymmarra/index.php?moduli=verbit&kirjain=s">S</a></div>
								<div class="init"><a href="/ymmarra/index.php?moduli=verbit&kirjain=t">T</a></div>
								<div class="init"><a href="/ymmarra/index.php?moduli=verbit&kirjain=u">U</a></div>
								<div class="init"><a href="/ymmarra/index.php?moduli=verbit&kirjain=v">V</a></div>
								<div class="init"><a href="/ymmarra/index.php?moduli=verbit&kirjain=y">Y</a></div>
								<div class="init"><a href="/ymmarra/index.php?moduli=verbit&kirjain=Ä">Ä</a></div>
						</div>					</div>
				</td>
				<td>
					<div id="main-content">
						<div id="path">
							<a href=".">Etusivu</a> &gt; <a href="/ymmarra/index.php?moduli=verbit&kirjain=A">A</a>						</div>
													<h1>ASTELLA</h1>
						<table cellspacing="0" cellpadding="0" border="0">
							<tr>
								<td colspan="2" style="padding-bottom:10px;"><strong>Aktiivin indikatiivi</strong></td>
							</tr>
							<tr>
								<td><pre>PREESENS                   
minä     astelen           
sinä     astelet           
hän      astelee           
me       astelemme         
te       astelette         
he       astelevat         

PASSIIVI
         astellaan         

IMPERFEKTI                 
         astelin           
         astelit           
         asteli            
         astelimme         
         astelitte         
         astelivat         

PASSIIVI
         asteltiin         

PERFEKTI
olen     astellut          
olet     astellut          
on       astellut          
olemme   astelleet         
olette   astelleet         
ovat     astelleet         

PASSIIVI
on       asteltu           

PLUSKVAMPERFEKTI
olin     astellut          
olit     astellut          
oli      astellut          
olimme   astelleet         
olitte   astelleet         
olivat   astelleet         

PASSIIVI
oli      asteltu           
</pre></td>
								<td>&nbsp;&nbsp;&nbsp;</td>
								<td><pre>  KIELTOMUOTO
  en        astele
  et        astele
  ei        astele
  emme      astele
  ette      astele
  eivät     astele


  ei        astella 

   
  en        astellut
  et        astellut
  ei        astellut
  emme      astelleet
  ette      astelleet
  eivät     astelleet


  ei        asteltu  


  en    ole astellut
  et    ole astellut
  ei    ole astellut
  emme  ole astelleet
  ette  ole astelleet
  eivät ole astelleet


  ei    ole asteltu  


  en    ollut  astellut
  et    ollut  astellut
  ei    ollut  astellut
  emme  olleet astelleet
  ette  olleet astelleet
  eivät olleet astelleet


  ei    ollut  asteltu
</pre></td>
							</tr>
						</table>
						<table cellspacing="0" cellpadding="0" border="0">
							<tr>
								<td colspan="2" style="padding-bottom:10px;"><strong>Aktiivin konditionaali</strong></td>
							</tr>
							<tr>
								<td><pre>PREESENS
minä     astelisin         
sinä     astelisit         
hän      astelisi          
me       astelisimme       
te       astelisitte       
he       astelisivat       

PASSIIVI
         asteltaisiin      

PERFEKTI
olisin   astellut          
olisit   astellut          
olisi    astellut          
olisimme astelleet         
olisitte astelleet         
olisivat astelleet         

PASSIIVI
olisi    asteltu           
</pre></td>
								<td>&nbsp;&nbsp;&nbsp;</td>
								<td><pre> 
  en        astelisi
  et        astelisi
  ei        astelisi
  emme      astelisi
  ette      astelisi
  eivät     astelisi


  ei        asteltaisi  


  en    olisi  astellut
  et    olisi  astellut
  ei    olisi  astellut
  emme  olisi  astelleet
  ette  olisi  astelleet
  eivät olisi  astelleet


  ei    olisi  asteltu
</pre></td>
							</tr>
						</table>
						<table cellspacing="0" cellpadding="0" border="0">
							<tr>
								<td colspan="2" style="padding-bottom:10px;"><strong>Aktiivin potentiaali</strong></td>
							</tr>
							<tr>
								<td><pre>PREESENS
minä     astellen          
sinä     astellet          
hän      astellee          
me       astellemme        
te       astellette        
he       astellevat        

PASSIIVI
         asteltaneen       

PERFEKTI
lienen   astellut          
lienet   astellut          
lienee   astellut          
lienemme astelleet         
lienette astelleet         
lienevät astelleet         

PASSIIVI
lienee   asteltu           
</pre></td>
								<td>&nbsp;&nbsp;&nbsp;</td>
								<td><pre> 
  en        astelle
  et        astelle
  ei        astelle
  emme      astelle
  ette      astelle
  eivät     astelle


  ei        asteltane  


  en    liene  astellut
  et    liene  astellut
  ei    liene  astellut
  emme  liene  astelleet
  ette  liene  astelleet
  eivät liene  astelleet


  ei    liene  asteltu
</pre></td>
							</tr>
						</table>
						<table cellspacing="0" cellpadding="0" border="0">
							<tr>
								<td colspan="2" style="padding-bottom:10px;"><strong>Aktiivin imperatiivi</strong></td>
							</tr>
							<tr>
								<td><pre>PREESENS

(sinä)   astele            
(hän)    astelkoon         
(me)     astelkaamme       
(te)     astelkaa          
(he)     astelkoot         

PASSIIVI
         asteltakoon       

PERFEKTI

ole      astellut          
olkoon   astellut          
olkaamme astelleet         
olkaa    astelleet         
olkoon   astelleet         

PASSIIVI
olkoon   asteltu           
</pre></td>
								<td>&nbsp;&nbsp;&nbsp;</td>
								<td><pre> 

  älä       astele
  älköön    astelko
  älkäämme  astelko
  älkää     astelko
  älkööt    astelko


  älköön    asteltako  



  älä      ole  astellut
  älköön   olko astellut
  älkäämme olko astelleet
  älkää    olko astelleet
  älkööt   olko astelleet


  älköön   olko asteltu
</pre></td>
							</tr>
						</table>
						<table cellspacing="0" cellpadding="0" border="0">
							<tr>
								<td colspan="2" style="padding-bottom:10px;"><strong>Verbin nominaalimuodot</strong></td>
							</tr>
							<tr>
								<td><pre>I INFINITIIVI              
Lyhyempi muoto:            
         astella           

Pitempi muoto:             
         astellakseni      
         astellaksesi
         astellakseen
         astellaksemme
         astellaksenne
         astellakseen

III  INFINITIIVI           
inessiivi    astelemassa   
elatiivi     astelemasta   
illatiivi    astelemaan    
adessiivi    astelemalla
abessiivi    astelematta   
instruktiivi asteleman     
                           
Passiivi
instruktiivi asteltaman    
                           
                           
</pre></td>
								<td>&nbsp;&nbsp;&nbsp;</td>
								<td><pre>  II INFINITIIVI
  inessiivi     astellessa 
  instruktiivi  astellen 

  Passiivi
  inessiivi     asteltaessa  






  IV INFINITIIVI
  nominatiivi   asteleminen 
  partitiivi    astelemista 
    

  I PARTISIIPPI 
  aktiivi       asteleva 
  passiivi      asteltava  

  II PARTISIIPPI 
  aktiivi       astellut  
  passiivi      asteltu
</pre></td>
							</tr>
						</table>

					</div>
				</td>
			</tr></table>		</div>
		<div id="footer"><a href="http://www.oph.fi/"><img src="i/oph_logo_ymmarrasuomea.gif" width="157" height="35" alt="OPH" /></a></div>
	</div>
</body>
</html>
